【裁判字號】    98,易,1361
【裁判日期】    981215
【裁判案由】    竊盜
【裁判全文】
臺灣臺北地方法院刑事判決              98年度易字第1361號
公  訴  人  臺灣臺北地方法院檢察署檢察官
被      告  乙○○
選任辯護人  周立仁律師
上列被告因竊盜案件，經檢察官提起公訴（97年度偵字第27319
號），本院判決如下：
    主  文
乙○○竊盜，處有期徒刑伍月，如易科罰金，以新台幣壹仟元折
算壹日。
    事  實
一、乙○○意圖為自己不法之所有，於97年11月初某日至同年月
    12日之期間內，趁其兄李胡坤已於同年10月23日去世後，李
    胡坤位於臺北縣新店市○○路○ 段118 號1 樓之店面無人看
    守之際，持鑰匙進入李胡坤之店面，竊取李胡坤生前所有之
    船型雕刻品1 件及其他不詳數量之木頭等物品一批，並多次
    以車號DE-7409 號之三菱銀色轎車及卡車載運離去。嗣因李
    胡坤之配偶甲○○於同年11月12日，返回整理該店時，發現
    該店面之物品遭竊而報警循線查知上情。
二、案經李胡坤之繼承人甲○○訴由臺北縣政府警察局新店分局
    報告臺灣臺北地方法院檢察署檢察官偵查起訴。
    理  由
壹、證據能力
  (一)按被告以外之人於偵查中向檢察官所為陳述，除顯有不可信
    之情況者外，得為證據，同法第159 條之1 第2 項定有明文
    。次按刑事訴訟法第159 條之1 第2 項所稱得為證據之被告
    以外之人於偵查中向檢察官所為之陳述，係指依法應具結而
    已具結，並經被告或其辯護人行使反對詰問權者於偵查中向
    檢察官所為之陳述，得作為論罪之基礎，最高法院著有96年
    度臺上字第476 號判決意旨可資參照。本件證人即告訴人甲○○、證人即管理員丁○○、鄰居丙○○於偵查中向檢察官
    所為之陳述，均依法具結（見97年度偵字第27319 號偵查卷
    第105頁、第106頁、第146 頁），可擔保其係據實陳述，而
    被告對於上開證人向檢察官所為之陳述，未曾主張有何違法
    取供之情形，本院亦查無檢察官有以不正方法取證之情事，
    足認上開證人於偵查中向檢察官所為之陳述，並無任何顯有
    不可信之情況。且上開證人均復於本院審理時到庭結證，經
    檢察官及被告之詰問，是揆諸上開見解，告訴人、證人丁○○、丙○○於偵查中向檢察官之陳述，具有證據能力，得為
    本案之證據。
  (二)按被告以外之人於審判外之言詞或書面陳述，除法律有規定
    者外，不得作為證據；被告以外之人於檢察事務官、司法警
    察官或司法警察調查中所為之陳述，與審判中不符時，其先
    前之陳述具有較可信之特別情況，且為證明犯罪事實存否所
    必要者，得為證據，刑事訴訟法第159 條第1 項、第159 條
    之2 分別定有明文。被告暨其選任辯護人指摘告訴人、證人
    丁○○、丙○○於警詢及偵查中向檢察事務官所為之陳述，
    係被告以外之人於審判外之陳述，不具有證據能力云云（參
    見本院卷一第18至19頁），惟證人丁○○、丙○○嗣於本院
    審理時，經傳喚到庭實施交互詰問結果，其證詞內容與其於
    警詢及偵查中向檢察事務官所為之陳述不符（見本院卷二第
    31、35頁），本院衡酌於警詢及偵查中對於本案發生過程及
    細節之陳述，其指述均屬綦詳，嗣於偵查中檢察官面前到庭
    作證時，仍能具體指述本案相關情節，詎於本院審理時，對
    於本案之重要情節，竟一再含糊證稱：「時間太久，我不記
    得」等語，足見證人丁○○、丙○○於本院審理時之證詞確
    非無隱，再參諸告訴人甲○○、證人丁○○、丙○○明確證
    稱其於警詢時所指述之內容確如警詢筆錄所載，斯時均係憑
    自身記憶而回答問題，且警詢及於檢察事務官前作證之過程
    均屬正常，並無任何異狀等語（業經證人當庭詳細閱覽該等
    筆錄內容），益見證人丁○○、丙○○先前於警詢時及偵查
    中向檢察事務官之陳述，相較於其嗣於本院審理時之證詞，
    確具有可信之特別情況，且為證明本案犯罪事實存否所必要
    者，依刑事訴訟法第159條之2規定，應認本件證人丁○○、
    丙○○於警詢時及偵查中向檢察事務官之陳述具有證據能力
    。而告訴人於警詢之證述，並未與其在本院審理中之證詞有
    所不符，且並無何警詢中有較為可信之特別情況，並不符刑
    事訴訟法159 條之2 之規定，復查該等陳述亦無同法第159
    條之3 至159 條之5 之情形，且經辯護人否定其證據能力，
    揆諸前揭說明，應認告訴人於警詢中之陳述無證據能力。
  (三)按被告以外之人於審判外之陳述，雖不符刑事訴訟法第159
    條之1 、159 條之2 、159 條之3 、159 條之4 等規定，而
    經當事人於審判程序同意作為證據，法院審酌該言詞陳述或
    書面陳述作成時之情況，認為適當者，亦得為證據。當事人
    、代理人或辯護人於法院調查證據時，知有第159 條第1 項
    不得為證據之情形，而未於言詞辯論終結前聲明異議者，視
    為有前項之同意，刑事訴訟法第159 條之5 定有明文。本案
    當事人就下述其餘各項證據方法之證據能力，於言詞辯論終
    結前均未異議，而經本院審酌各該證據方法之作成時，並無
    其他不法之情狀，均適宜為本案之證據，依刑事訴訟法第15
    9 條之5 之規定，有證據能力。
貳、實體方面
一、認定事實部分：
    訊據被告乙○○固然坦承有去李胡坤店內打掃、搬運廢棄物
    等情，惟矢口否認有何竊盜之犯行，辯稱：李胡坤生前有要
    將該店面出售，有委託我去清掃店面，委託時早已沒有商品
    陳列，我沒有搬商品，只有搬廢棄物、垃圾云云。經查：
  (一)告訴人於本院審理時證稱：李胡坤是在97年10月23日過世的
    ，10月27日晚上我因為喪事要拿李胡坤之衣服，去李胡坤的
    店面拿衣服，當時店面並無異狀，後來11月12日，也就是李
    胡坤出殯後的第2、3天，我要整理店面，發現東西都不見了
    ，只剩下紙類那些垃圾，當天就報案了，店面門鎖都是完好
    的、並沒有遭破壞等語（見本院卷二第26至27頁背面）；證
    人丁○○於警詢、偵查及本院審理時證稱：李胡坤住院前最
    後一次見到李胡坤時，李胡坤店內的擺設與往常相同，97年
    11月初某日，被告有跟我打招呼，說李胡坤已死，當時我看
    到店內所販賣的物品都還在，物品數量與李胡坤生前店內擺
    設相當等語（見前揭偵查卷第17頁、第43頁、本院卷二第34
    頁背面），復有台北縣政府警察局新店分局98年1月27日000
    0000000 函檢附之現場照片照片29張在卷可參（見前揭偵查
    卷第70至84頁），顯見李胡坤經營之店面於97年11月初至11
    月12日前應係有陳列商品擺設，且該店面於97年11月初至11
    月12日間遭竊一事，堪以認定。被告辯稱：李胡坤之店面於
    一年前委託我打掃，委託時早已無商品陳列，亂七八糟云云
    ，顯不可採。
  (二)又證人丙○○於警詢時證稱：11月13日之上星期，我看到店
    面全開，店內販售的物品已不見，且地上凌亂不堪，看見有
    一個男子身材、相貌與老板（指李胡坤）相似，稍微比老板
    胖些，蔡管理員（丁○○）說過來搬東西的是老闆的弟弟，
    已經搬過3 次等語（見前揭偵查卷第12至14頁）；證人丁○○於警詢、偵查及本院審理時證稱：李胡坤住院後，我看過
    被告有去過店面3 次，97年11月初，被告有跟我打招呼說李
    胡坤已死，當時店內東西還在，被告進入店內整理，被告是
    拿鑰匙開門進去的，來搬過2、3趟，其中有一次開卡車，其
    餘是被告開白色三菱轎車來，我有看到被告搬東西，都有以
    手扶著東西上車，小紙箱大小就跟法庭螢幕差不多，但是何
    時搬完、何時離開我不知道等語（見前揭偵查卷第17頁、第
    43 頁背面、第144頁、本院卷二第34至36頁背面），佐以被
    告自承：我是拿鑰匙進入的，是去整理房子，要將廢棄的東
    西整理，搬運了哪些不清楚，記得有木頭、雕刻品，有搬船
    型木雕是未成型的有3 件以上，所搬為廢棄物，我不確定丙○○看到的人是不是我，丁○○看到的東西都是不要的東西
    等語（見前揭偵查卷第21頁、第37頁、第88頁、第99頁、本
    院卷二第33頁、第37頁），顯見被告確實有於前揭犯罪時間
    竊取李胡坤店內船型木雕品1 件及其他不詳數量之木頭等物
    品一批之情事。
  (三)被告雖辯稱其所搬運之物品均為廢棄物，且住在至善路那邊
    ，當時是將廢棄物丟棄運往山上當柴火燒云云，惟查：被告
    所竊取之物品必係具有一定經濟價值，被告始須大費周章將
    之竊取並由新店市○○路之店面載往被告位於臺北市○○區
    ○○路之住處，該物品既位於店內，而該店面之商品係陳列
    、出售之用，且該店面又須以鑰匙開啟始得進入，此亦經被
    告陳稱無訛，則其辯稱係廢棄物云云，顯與該物品置放該店
    之情形相悖。被告所辯，尚非可採。
  (四)被告復辯稱李胡坤生前有要將該店面出售，有委託其去清掃
    店面便於出售云云，並提出估價單作為證明，觀諸該估價單
    內雖記載「如果真的不幸全由我弟乙○○全傳代理」等字樣
    ，然其文義抽象、模糊，並無法認定被告係因李胡坤之委託
    始進入該店面整理，且觀諸偵查相片所示（見前揭偵查卷第
    70至84頁），該店面內所餘物品擺放之位置雜亂不堪，被告
    如係受李胡坤之委託整理該店面以便於出售，則該店面應非
    呈現凌亂之況狀。被告前揭辯詞，顯不可採。
  (五)綜上所述，本件事證明確，被告犯行洵堪認定，應依法論科
    。
二、論罪科刑部分：
    核被告所為，係犯刑法第320 條第1 項之竊盜罪。被告於97
    年11月初至11月12日前期間內多次竊盜之犯行，依其時間密
    接，地點相同，犯罪手法亦完全相同，堪認被告係就同一竊
    盜之目的，以單一行為之數個舉動接續進行，以實現一個犯
    罪構成要件，雖於犯罪行為完畢之前，其各個舉動與該罪之
    構成要件相符，但行為人主觀上係以其各個舉動為全部犯罪
    行為之一部，而客觀上亦認係實施一個犯罪，是以僅成立一
    個罪名，為接續犯，最高法院71年度台上字第2837號著有判
    例，可資參照。爰審酌被告犯案時僅為一己之私，枉顧倫理
    親情，且被告迄未歸還所竊物品及其竊取之物品價值、方法
    、所生危害等情狀，量處如主文所示之刑，並諭知易科罰金
    之折算標準。
據上論斷，應依刑事訴訟法第299 條第1 項前段，刑法第320 條
第1 項、第41條第1 項前段，刑法施行法第1 條之1 ，判決如主
文。
本案經檢察官高維駿到庭執行職務。
中    華    民    國    98    年    12    月    15    日
                  刑事第七庭    審判長法  官  林庚棟
                                      法  官  林勇如
                                      法  官  章曉文
以上正本證明與原本無異。
如不服本判決應於收受送達後10日內向本院提出上訴書狀，並應
敘述具體理由；其未敘述上訴理由者，應於上訴期間屆滿後20日
內向本院補提理由書（均須按他造當事人之人數附繕）「切勿逕
送上級法院」。
                                      書記官  林義盛
中    華    民    國    98    年    12    月    15    日
附錄本案論罪科刑法條
中華民國刑法第320條
意圖為自己或第三人不法之所有，而竊取他人之動產者，為竊盜
罪，處 5 年以下有期徒刑、拘役或 5 百元以下罰金。
意圖為自己或第三人不法之利益，而竊佔他人之不動產者，依前
項之規定處斷。
前二項之未遂犯罰之。

司法院資訊處製作；財團法人民間司法改革基金會備份。
